

Marília Magalhães Maia

Engenheira Eletricista Bacharel em Interdiciplinar em Ciência e Tecnologia Especialista no Ensino da Matemática

INFORMAÇÕES PESSOAIS

Email: mariliamagmaia@gmail.com Habilitação: A/B Idade: 25 anos

Estado cívil: Solteira

Linkedin: Marília Magalhães

Curriculo Lattes: https://lattes.cnpg.br/4419128347473072

RESUMO

Sou graduada em Ciência e Tecnologia (UFERSA) e em Engenharia Elétrica (UFERSA) e atualmente sou aluna do Mestrado em Engenharia de Teleinformática, pela UFC, pesquisando na área de processamentos de sinais. Atuei como gestora do processo de Reclamação de Nível de Tensão e em planejamento de projetos de obras na ENEL. Fui estagiaria de engenharia na empresa de engenharia elétrica Energir e auxiliar administrativa da empresa do ramo alimentício, Limofrutas. Tenho facilidade em relações interpessoais e em tomadas de decisão e prática em programação em Python.

FORMAÇÃO

2024	Aluna de Mestrado Universidade Federal do Ceará
2023	Bacharelado em Engenharia Elétrica Universidade Federal Rural do Sémi-Árido
2022	Especialização no Ensino da Matemática Faculdade Venda Nova do Imigrante
2021	Bacharelado em Intrediciplinar em Ciência e Tecnologia Universidade Federal Rural do Sémi-Árido
2018	Curso em Excel Avançado Universidade Federal Rural do Sémi-Árido

EXPERIÊNCIAS

06/2023 - 03/2024 - Contratada Cosampa sedida para Enel - CE.

Gerente de RNT do setor de Qualidade do Produto e auxiliar administrativo no gerenciamento e planejamento de obras.

05/2022 - 10/2022 - Energir- Mossoró - RN

Estagiaria de Engenharia, elaboração de projetos e gestão de materiais, e auxiliar de comercial

2019 - 2021 - Limofrutas - Limoeiro do Norte - CE

Auxiliar administrativo, controle de compra e venda de materiais

HABILIDADES

Atendimento ao cliente e vendas	Linguagem de programação Python	Gestão de projetos	Desenvolvimento de projetos
Programas Office	AutoCAD intemediário	Inglês intermediário	Planejamento orçamentário.